# 于同一控制业务合并未分配利润的问题

提问人：birdcen 时间：2010-12-29 18:24:30
陈老师： 你好！向你请教一个关于同一控制下业务合并的问题。 B公司为A公司子公司，B公司购买A公司一个生产部门C所属全部资产，购买其资产后人员及相关业务全部转入B公司。生产部门C并未单独进行财务核算，但能从A公司账面上分离编制出一个生产部门C的财务报表。现有一个问题需要请教： 在编制B公司合并报表的时候，生产部门C业务对应形成的财务报表中未分配利润在合并报表中如何处理？该未分配利润实际上归属A公司所有，是否需要在年末作为对A公司的利润分配，还是转为合并报表的资本公积？

回答人：chenyiwei
回复 楼主 birdcen 的帖子对于B而言，这应当视作一项同一控制下的业务合并，视同C部门的资产、负债、损益和业务运作自最早期间起就已经并入B公司的报表中。C部门在合并日之前形成的利润应当在B公司合并报表层面作为“归属母公司股东的净利润”予以列报，但由于实际并未由合并方B公司享有，也就是减少了合并日取得的C部门净资产，所以如果合并报表层面的资本公积足够冲减，是可以冲减资本公积的。如果不足冲减则冲减合并留存收益。